【裁判字號】    91,訴,507
【裁判日期】    920307
【裁判案由】    偽造文書等
【裁判全文】
臺灣臺北地方法院刑事判決                        九十一年度訴字第五七號
    公  訴  人  臺灣臺北地方法院檢察署檢察官
    被      告  丁○○
右列被告因偽造文書等案件，經檢察官提起公訴（九十一年度偵字第三二八六號、四
四０九號）暨移
地方法院檢察署九十一年度偵字第二六０六號、第三０一五號），本院判決如左：
    主  文
丁○○連續於夜間侵入住宅、毀越門扇竊盜，處有期徒刑壹年拾月。
    事  實
一、丁○○基於意圖為自己不法所有之概括犯意，連續於附表所示之時間、地點，以
    附表所示之方法，竊取如附表所示之物品得手，其中於竊得附表編號一所示之寅
    ○○所有郵局存摺、印章、書有存摺密碼之紙條後，為能領取寅○○存放於銀行
    內之存款，另基於行使偽造私文書、意圖為自己不法所有之概括犯意，連續於民
    國九十年九月十九日下午三時許、九十年九月二十一日上午九時許，二次前往位
    在臺北市○○○路○段一五五號之臺北青田郵局，偽以寅○○名義、填寫郵政存
    簿儲金提款單二紙（分別填寫取款金額為新臺幣（下同）五萬元、九萬一千元）
    ，並在其上分別盜用寅○○之印章蓋印而偽造上開私文書，向不知情之郵局承辦
    人員提出而連續行使之，均足以生損害寅○○及郵局對於存款寄託管理之正確性
    ，郵局承辦人員因而陷於錯誤，二次將上開金額之寅○○存款交付與丁○○而詐
    欺得逞。
二、案經臺北市政府警察局信義分局報告臺灣臺北地方法院檢察署檢察官偵查起訴暨
    臺灣臺北地方法院檢察署檢察官、臺灣士林地方法院檢察署檢察官移送併辦。
    理  由
一、(一)訊據被告丁○○對於如附表編號一、三、四、五、六、七、八所示竊盜犯行及
      如事實欄所示之行使偽造文書、詐欺犯行等均坦承不諱，核與告訴人寅○○、
      證人甲○○、白宏哲、戊○○、廖陳容昭、曾守藝、未○○、何崑霖、天○○
      、丑○○、乙○○、辛○○、申○、張文華、己○○、戌○○、子○○、地○
      ○、辰○○、陳文龍、巳○○、酉○○、午○○、亥○○、癸○○、庚○○、
      壬○○、徐玉賜、許晴翔、賴禎洲、楊竹軒、卯○○等指、證述內容相符，並
      有郵政存簿儲金提款單、郵政存簿儲金簿交易明細、贓物認領保管單、臺北市
      政府警察局中正第二分局搜索扣押筆錄、天下保全九十年十二月廿三日值勤紀
      錄簿、中古手機買賣切結書、機車買賣合約書、車號查詢車籍資料表、報案紀
      錄等在卷可稽（附表編號一、三、四、五、六、七、八所示竊盜犯行之相關告
      訴人指述、證人證詞、書證所對應待證事實詳如附表所示），此部分之事證明
      確、犯罪事實可堪認定。
    (二)另被告矢口否認有於附表編號二所示時間、地點竊取被害人丙○○所有、裝有
      信用卡之信件，辯稱：該信件係伊前妻取走後開拆，與伊無關，當初承認是為
      了怕前妻被關，現在既與前妻離婚，自無必要承擔此部分犯罪云云。惟查：被
      告於警訊及本院訊問中迭次均供稱該信件係伊取走並開拆等語，未曾一詞提及
      前妻；且訊之被告供稱於九十一年九月份即與其妻離婚，其竟於本院九十一年
      十月十一日訊問時猶供稱係伊取走上開信件，顯見其辯稱係其妻取走上開信件
      並開拆，與伊無關，因唯恐其妻被關才坦承犯行云云，實係卸責規避之詞，洵
      非可採；又被告既於取去信件後進而開拆取出其中信用卡，顯有為自己不法所
      有之意圖，此外，復有證人即被害人丙○○之證述、臺北市政府警察局中正第
      二分局搜索扣押筆錄、信用卡照片等可資佐證，此部分之事證明確，被告此一
      犯行亦堪認定。
    (三)綜上所述，本件事證明確，被告犯行堪以認定，應依法論科。
二、核被告所為，係犯刑法第二百十六條、第二百十條行使偽造私文書罪、刑法第三
    百三十九條第一項詐欺取財罪、刑法第三百二十一條第一項第一款夜間侵入住宅
    竊盜罪、刑法第三百二十一條第一項第二款逾越安全設備竊盜罪、刑法第三百二
    十一條第一項第一款、第二款夜間侵入住宅、毀越門扇竊盜罪、刑法第三百二十
    條第一項竊盜罪。檢察官就附表編號一起訴部分認係構成刑法第三百二十條第一
    項、第三百零六條之罪，惟被告無故侵入附表編號一告訴人寅○○住宅之時間為
    晚間八時許，業經本院審認如前，其行為已合於刑法第三百二十一條第一項第一
    款夜間侵入住宅竊盜罪，而無另成立刑法第三百二十條第一項、第三百零六條之
    罪之餘地，公訴意旨容有誤認，惟其基本事實同一，起訴法條應予變更。被告偽
    造私文書後復持以行使，其盜用印章乃係偽造私文書之階段行為，又偽造私文書
    之低度行為應為行使偽造私文書之高度行為所吸收，均不另論罪。又被告所為如
    附表編號三之竊盜行為，雖係於數日內為之，惟係時間、地點密接實施，侵害同
    一法益，各行為之獨立性極為薄弱，依一般社會健全觀念，在時間差距上，難以
    強行分開，在刑法評價上，以視為數個舉動之接續施行，合為包括之一行為予以
    評價，較為合理，應屬接續犯，而為包括之一罪。被告多次竊盜犯行，時間緊接
    、方法相近、觸犯構成犯罪要件相同之罪名，顯係基於概括犯意，應依連續犯之
    規定論以情節最重之刑法第三百二十一條第一項第一款、第二款夜間侵入住宅、
    毀越門扇竊盜罪，並依法加重其刑；又被告二次行使偽造私文書及二次詐欺取財
    犯行，時間緊接、方法相近、各觸犯構成犯罪要件相同之罪名，顯係分別基於概
    括犯意，應各依連續犯之規定論以一罪，並均依法加重其刑；被告竊取附表編號
    一之存摺、印章之目的在於偽填取款憑條蓋用印章後詐欺取款，所犯上開三罪間
    ，有方法目的之牽連關係，應從一重之刑法第三百二十一條第一項第一款、第二
    款夜間侵入住宅、毀越門扇竊盜罪處斷。公訴人雖僅就附表編號一、四、五之竊
    盜犯行及事實欄所示之行使偽造私文書、詐欺取財犯行提起公訴，惟檢察官就犯
    罪事實一部起訴者，效力及於全部，本件被告所犯附表編號二、三、六、七之犯
    罪事實，與已起訴之部分有連續犯裁判上一罪關係，本院自應就上開附表編號二
    、三、六、七部分併予審判；又公訴人就附表編號八部分另聲請簡易判決處刑（
    臺灣臺北地方法院檢察署檢察官九十一年偵字第一七二四七號、本院九十一年易
    字第一四四八號繫屬），惟此部分犯行與已起訴之部分亦有連續犯裁判上一罪關
    係，業為先前起訴效力所及，檢察官就同一案件於同一法院重行起訴，尚有未洽
    ，本院爰就此部分一併審判，另就重複起訴部分另為不受理之判決，附此敘明。
    爰審酌被告犯罪之目的、動機、手段、所生危害、犯後態度、被告素行等一切情
    狀，量處如主文所示之刑。
據上論斷，應依刑事訴訟法第二百九十九條第一項前段、第三百條，刑法第五十六條
、第二百十六條、第二百十條、第三百三十九條第一項、第三百二十一條第一項第一
款、第二款、第三百二十條第一項、第五十五條，罰金罰鍰提高標準條例第一條前段
，判決如主文。
本案經檢察官盧筱筠到庭執行職務
中      華      民      國    九十二    年      三      月      七      日
                                      臺灣臺北地方法院刑事第八庭
                                          審判長法  官  林銓正
                                                法  官  胡宏文
                                                法  官  張永宏
右正本證明與原本無異。
如不服本判決，應於判決送達後十日內，向本院提出上訴狀。
                        書記官  高永珍
中      華      民      國    九十二    年      三      月      七      日
附錄本件論罪科刑法條全文
刑法第二百一十條
偽造、變造私文書，足以生損害於公眾或他人者，處五年以下有期徒刑。
刑法第二百十六條
行使第二百十條至第二百十五條之文書者，依偽造、變造文書或登載不實事項或使登
載不實事項之規定處斷。
刑法第三百三十九條第一項
意圖為自己或第三人不法之所有，以詐術使人將本人或第三人之物交付者，處五年以
下有期徒刑、拘役或科或併科一千元以下罰金。
刑法第三百二十條第一項
意圖為自己或第三人不法之所有，而竊取他人之動產者，為竊盜罪，處五年以下有期
徒刑、拘役或五百元以下罰金。
刑法第三百二十一條
犯竊盜罪而有左列情形之一者，處六月以上、五年以下有期徒刑：
一  於夜間侵入住宅或有人居住之建築物、船艦或隱匿其內而犯之者。
二  毀越門扇、牆垣或其他安全設備而犯之者。
三  攜帶兇器而犯之者。
四  結夥三人以上而犯之者。
五  乘火災、水災或其他災害之際而犯之者。
六  在車站或埠頭而犯之者。
前項之未遂犯罰之。


司法院資訊處製作；財團法人民間司法改革基金會備份。
